# 权益法下，由于被投资单位净资产为负数已将长投减记至零，然后又追加投资的处理

提问人：大头爸爸 时间：2017-02-27 10:48:06
陈版及各位老师。A公司，持有某上市公司B公司20%的股份，用权益法核算。由于B公司净资产为负数，已将长期股权投资减记至零。 2016 年A公司又购入 200 万股， 2000 万元，持股增至25%。仍按照权益法核算。假设B公司可辨认净资产公允价值 4000 万。期末B公司净资产变成正数（有净利润增加、也有资本公积增加），但正数的金额很小，比如 300 万。请问，A公司新增 2000 万投资如何处理？是按照 2000 万，期末是否需要计提减值。谢谢

回答人：chenyiwei
在追加投资后，就要在本次追加投资金额的限度内，补充确认前期未确认的投资损失，借记投资收益，贷记“长期股权投资——损益调整”。期末需进行减值测试，但不一定发生减值，不能简单地以期末享有被投资方净资产份额作为对上市公司权益法投资的可收回金额。

提问人：zengfengxia 时间：2017-03-08 14:11:09
陈版，冲减至零的联营企业投资，增资后补充确认未确认的投资损失应如何理解？

回答人：chenyiwei
对净资产诶负数的联营企业增资，就说明股东愿意承担一部分超额亏损，所以增资后就要确认投资损失了。